臺灣高等法院刑事判決　　　　　　　　　　　　　九十一年度上易字第一四三三號
　　上　訴　人　臺灣臺北地方法院檢察署檢察官
　　被　　　告　甲○○
右上訴人因被告賭博案件，不服臺灣臺北地方法院九十年度易字第二號，中華
民國九十一年三月二十八日第一審判決（聲請簡易判決處刑案號：臺灣臺北地方法院
檢察署九十年度偵字第二一二四０號，原審法院改依通常程序審理），提起上訴，本
院判決如左：
    主  文
上訴駁回。
    理  由
一、公訴意旨略以：被告甲○○與不詳姓名年籍之成年男子，基於共同及概括之犯意
    ，自民國九十年十月初起，由該男子提供電動賭博機具小瑪莉一台，擺設於甲○
    ○在台北市○○街二六五巷五號二樓所經營新興清茶館內之公眾得出入之場所，
    與不特定人賭博財物，因認被告甲○○涉有刑法第二百六十六條第一項前段之賭
    博罪嫌。
二、訊據被告甲○○堅決否認有擺設電動賭博機具與不特定人賭博之犯行，辯稱：該
    機具係一不詳姓名之成年男子，在伊外出不在時所寄放，伊不敢插電，也不敢供
    人把玩，乃在上面堆置雜物，嗣該男子送其水果、肉粽，要求供人賭博，伊加以
    拒絕，並不敢吃他所送的水果、肉粽，直到壞掉為止，伊曾請求該男子將機具搬
    走，但該男子尚未將機具搬離，伊並未以該小瑪琍機具與不特定人賭博財物，機
    器內新台幣（下同）一千元是該男子所放底金，並無人賭博等語。而檢察官認被
    告涉有賭博罪嫌，係以在被告所營新興清茶館內，查獲有上開電動賭博機具小瑪
    莉一台及機具內有賭資一千元為其論據。
三、經查
（一）按犯罪事實應依證據認定之，無證據不得推定其犯罪事實；不能證明被告犯罪
      者，應諭知無罪之判決。刑事訴訟法第一百五十四條、第三百零一條第一項分
      別定有明文。又事實之認定，應憑證據，如未能發現相當證據，或證據不足以
      證明，自不能以推測或擬制之方法，為裁判基礎；且認定犯罪事實所憑之證據
      ，雖不以直接證據為限，間接證據亦包括在內，然而無論直接證據或間接證據
      ，其為訴訟上之證明，須於通常一般之人均不致有所懷疑，而得確信其為真實
      之程度者，始得據為有罪之認定，倘其證明尚未達到此一程度，而有合理之懷
      疑存在而無從使事實審法院得有罪之確信時，即應由法院為諭知被告無罪之判
      決（最高法院四十年台上字第八十六號判例、七十六年台上字第四九八六號判
      例意旨參照）。
（二）證人即查獲本件之台北市政府警察局萬華分局桂林派出所警察何振棠證稱：扣
      案之小瑪莉上面有擺放布或報紙之類的東西，沒有插電等語（見原審卷第七十
      三、七十四、七十五頁），又證人即新興清茶館之清潔工林素貞證稱：有二個
      男子拿小瑪琍到我們店裡，老闆娘（被告）不在，回來後把我罵的要死，說怎
      麼可以放這個，他們有拿肉粽來，我把它堆倒到後面用報紙蓋起來，平日沒有
      人玩小瑪琍（見原審卷第八十五頁），另該清茶館之客人楊建二、陳火明也均
      結證稱：沒有人把玩該機具等語（見偵查卷第三十八頁正背面）。證人等所述
      ，與被告所辯，情節均相符合。
（三）依小瑪莉電動玩具賭博方式，係客人投入錢幣，與機器對賭，如賭贏，可得一
      定倍數金錢，由機具掉出硬幣；如賭輸，賭資硬幣由機具收取。是該機具內必
      須先留存一定金額之硬幣以供贏家為彩金，如該賭博機具曾經使用，則不管賭
      博之人是贏或輸，經機具沒收押注或掉出彩金後，機具內留存的金額應非一千
      元整數。該扣案機具內之賭資十元硬幣共計一千元整數，則被告辯稱該機具沒
      有插電，從未使用過，機具內之賭資為擺放之男子所存放之底金等詞，應屬有
      徵。
（四）檢察官起訴之證據，既有合理之懷疑，不足以確信為真實，此外復查無其他積
      極證據足資證明被告有賭博之犯行，自屬不能證明被告犯罪。
四、原審認不能證明被告犯罪，為其無罪之諭知，於法並無不合。檢察官上訴意旨，
    以被告另犯賭博罪，該一千元是否已經多次收取，故留下整數云云，仍指被告犯
    罪。惟被告是否另犯賭博罪，不能作為本件犯罪之論據，且一千元整數，是否已
    收取留存，並無證據證明之，尚難以推測之詞，遽認被告犯罪。本件上訴核無理
    由，應予駁回。
五、據上論斷，應依刑事訴訟法第三百六十八條，判決如主文。
本案經檢察官柯麗鈴到庭執行職務。
中    華    民    國      九十一      年      六     月     二十五      日
                            臺灣高等法院刑事第五庭
                                審判長法  官  曾  德  水
                                      法  官  楊  貴  雄
              法  官  趙  功  恆
右正本證明與原本無異。
不得上訴。
                                      書記官  孫  佩  琳
中    華    民    國      九十一      年      六     月     二十五      日
